【裁判字號】    98,中簡上,1200
【裁判日期】    990209
【裁判案由】    傷害
【裁判全文】
臺灣臺中地方法院刑事判決          98年度中簡上字第1200號
上  訴  人  臺灣臺中地方法院檢察署檢察官
被      告  乙○○
上列上訴人因被告傷害案件，不服本院臺中簡易庭98年度中簡字
第3490號中華民國98年11月18日第一審簡易判決（聲請簡易判決
處刑案號：臺灣臺中地方法院檢察署98年度偵字第20891 號），
提起上訴，本院管轄第二審之合議庭判決如下：
    主    文
上訴駁回。
    犯罪事實及理由
一、本案經本院審理結果，認第一審簡易判決認事用法及量刑均
    無不當，應予維持，並引用第一審判決書記載之事實、證據
    及理由（如附件）。
二、檢察官上訴意旨略以：被告傷害告訴人丙○○（下稱丙○○
    ），致其身體多處受傷，犯後又否認犯行，飾詞卸責，未具
    悔意，原審僅判處拘役20日，量刑實嫌過輕，爰依法提起上
    訴等語。
三、證據能力之說明：
    按從事業務之人於業務上或通常業務過程所須製作之紀錄文
    書、證明文書，除顯有不可信之情況外，得為證據，刑事訴
    訟法第159 條之4 第2 款定有明文。又醫師法第12條第1 項
    規定：醫師執行業務時，應製作病歷，並簽名或蓋章及加註
    執行年、月、日。第2 項規定：前項病歷，除應於首頁載明
    病人姓名、出生年、月、日、性別及住址等基本資料外，其
    內容至少應載明下列事項：一、就診日期。二、主訴。三、
    檢查項目及結果。四、診斷或病名。五、治療、處置或用藥
    等情形。六、其他應記載事項。因此，醫師執行醫療業務時
    ，不論患者是因病尋求診療，或因特殊目的而就醫，醫師於
    診療過程中，應依醫師法之規定，製作病歷，此一病歷之製
    作，均屬醫師於醫療業務過程中所須製作之紀錄文書，而且
    每一醫療行為均屬可分，因其接續之看診行為而構成醫療業
    務行為，其中縱有因訴訟目的，例如被毆傷而尋求醫師之治
    療，對醫師而言，仍屬其醫療業務行為之一部分，仍應依法
    製作病歷，則該病歷仍屬業務上所製作之紀錄文書，與通常
    之醫療行為所製作之病歷無殊，自屬刑事訴訟法第159 條之
    4 第2 款所稱從事業務之人於業務上所須製作之紀錄文書。
    而診斷證明書係依病歷所轉錄之證明文書，自仍屬本條項之
    證明文書（最高法院97年度台上字第666 號、96年度台上字
    第1957號判決意旨參照）。據此，本件中國醫藥大學附設醫
    院所出具之診斷證明書，既係依據丙○○於當日前往該院就
    診過程之病歷所轉錄，參照前述說明，自屬刑事訴訟法第15
    9 條之4 第2 款所稱從事業務之人於業務上或通常業務過程
    所須製作之證明文書，復無具體事證顯示該診斷證明書存有
    虛偽之情事，核無該法條所定顯有不可信之特別情況，自得
    為證據。被告抗辯上開診斷證明書無證據能力云云（見本院
    卷第23頁），要非可採。
四、經查：
  (一)關於刑之量定，係實體法上賦予法院得為自由裁量之事項，
    苟已斟酌刑法第57條各款所列情狀，而未逾越法定刑度，或
    濫用其權限，即不得任意指摘為違法（最高法院72年台上字
    第6696號、75年台上字第7033號判例參照）。且在同一犯罪
    事實與情節，如別無其他加重或減輕之原因，下級審法院量
    定之刑，亦無過重或失輕之不當情形，則上級審法院對下級
    審法院之職權行使，原則上應予尊重（最高法院85年度台上
    字第2446號判決參照）。本院審閱原審卷證資料及審酌刑法
    第57條各款所定之事由後，認原審就被告之傷害犯行，量處
    拘役20日，並諭知如易科罰金，以新臺幣1000元折算1 日，
    並無不當；其認事、用法亦無違誤之情形，檢察官上訴意旨
    指摘原審判決過輕云云，自屬無據。
  (二)至被告雖矢口否認有何傷害犯行，辯稱：丙○○誣賴伊弄壞
    車子，且一直罵三字經，並恐嚇稱如不還錢要找人毆打伊；
    伊並未推丙○○，是丙○○拉著伊不放，伊將丙○○推開，
    丙○○即從椅子上後翻下去，倒坐在地上云云（見本院卷第
    21頁反面）。惟查，丙○○確受有頭部、左肩與左腿挫傷之
    傷害，且於事發當日98年7 月27日15時37分許，即至醫院急
    診之情，有中國醫藥大學附設醫院診斷證明書在卷可稽（附
    在臺中市警察局第二分局刑案偵查卷宗第8 頁）。參以證人
    即告訴人丙○○於本院結證稱：伊在公園看到被告，就告訴
    被告說「你偷牽我的車」，被告沒回答什麼就過來打伊，被
    告拿1 支長約1 公尺的棍子打伊身體各部位，伊被打倒在地
    後，被告還用腳一直踹伊的腳好多下等語（見本院卷第22頁
    反面）。另被告更已自承伊有將丙○○推開，丙○○並從椅
    子上後翻下去，倒坐在地上等情，已如前述，足見被告確具
    有傷害之故意，並致丙○○受有前開傷害甚明。從而，本件
    事證明確，被告傷害犯行，洵堪認定，其否認犯行，為不足
    採。
五、從而，本案經本院審理結果，認第一審判決之認事用法均無
    不當，且量刑亦屬妥適，應予維持。檢察官上訴意旨指摘原
    審判決過輕，為無理由，應予駁回。
據上論斷，應依刑事訴訟法第455 條之1 第1 項、第3 項、第37
3 條、第364 條、第368 條，判決如主文。
本案經檢察官甲○○到庭執行職務。
中    華    民    國    99    年    2     月    9     日
                  刑事第二庭  審判長法  官  曾佩琦
                                    法  官  鍾堯航
                                    法  官  黃佩韻
上正本證明與原本無異。
不得上訴。
                                    書記官  林柏名
中    華    民    國    99    年    2     月    9     日

司法院資訊處製作；財團法人民間司法改革基金會備份。
